# 出资 1 元占股确认方法

提问人：海那边的声音 时间：2017-04-03 00:58:04
上市公司H 投资子公司A 与 B公司 共同出资建立 新公司C，A公司由于行业资源好，出资 1 万元占 C公司 20%股份，B公司 出资 4999万元，占80%股权。那么上市公司H 对C公司的投资按多少来入账呀？是按出资额 1 万元还是所占份额5000*20%=1000万元？ 后续还需要怎么计量？ 求大神指点

回答人：chenyiwei
这种情况表明后续C的存续期间内，H和A需向C持续提供行业资源方面的支持。因此简单地将差额全部确认为当期的收益是不恰当的，因为没有体现出此类后续持续支持的义务。这种情况建议参考《瑞华研究 2010 ～ 2016 汇编》之问题3-2-103中的思路处理。
1 、C公司的整体公允价值＝ 5000 ／ 80 ％＝ 6250 万元 2 、其中的 1250 万元是H和A日后需以行业资源方式对C所作的无形投入的公允价值。A应作以下账务处理： 借：长期股权投资——C 1251，贷：银行存款 1 ，贷：递延收益 1250 3、上述递延收益 1250 万元，如果合作协议中明确了合作年限的，则按合作年限摊销确认为各年度的营业外收入；如果没有约定合作年限的，则暂按C公司营业执照上注明的经营年限摊销，确认为各年度的营业外收入。

提问人：pen0914 时间：2017-04-03 16:46:17
请教陈版，在此类处理中，A公司所做的账务处理，在H公司的合并报表中如何体现呢

回答人：chenyiwei
A是H的子公司，所以A公司合并报表层面的处理自然也就体现在H公司合并报表层面。如果H公司也需要向该C公司投入的，则C的个别报表和A的合并报表层面也应反映出接受H公司资本性投入增加的资本公积。

提问人：呼叫帮助 时间：2017-09-03 20:04:59
假定后续C的存续期间内，H和A不需向C持续提供行业资源方面的支持，A应作账务处理？

回答人：chenyiwei
如果不需要进行后续行业资源支持，那么这种非对称出资的交易按照合理的商业逻辑是不应发生的。需注意分析为何会出现这种情况，根据背后的真实原因合理进行会计处理。